臺灣高雄地方法院交通事件裁定　　　 100年度交聲字第1722號
原處分機關　高雄市政府交通局
異　議　人
即受處分人　偕嵐盈
上列受處分人因違反道路交通管理處罰條例案件，不服高雄市政
府交通局民國100年7月15日所為之裁決（高市府交裁字第裁32-N
J0000000號），聲明異議，本院裁定如下：
    主  文
異議駁回。
    理  由
一、原處分意旨略以：異議人即受處分人偕嵐盈（下稱異議人）
    騎乘其所有之車牌號碼XTC－851號重型機車，於民國99年10
    月27日上午11時21分許，行經高雄市仁武區（改制前為高雄
    縣仁武鄉○○○○村○○路時，有騎車闖紅燈之行為，為警
    逕行舉發有「駕車行經有燈光號誌管制之交岔路口闖紅燈」
    之違規，故依道路交通管理處罰條例第53條第1項、第63條
    第1項規定，裁處罰鍰新臺幣（下同）2,700元，並記違規點
    數3點等語。
二、異議意旨略以：異議人位在高雄市○○區○○街60號7樓之3
    之房子，已於99年10月底出售，新屋主未將舉發單通知異議
    人，導致異議人無法於舉發單上所載100年1月7日前到案說
    明；嗣異議人於100年7月21日收到寄至高雄市○○區○○路
    203巷74弄25之4號戶籍地之交通裁決書，裁處罰鍰2,700元
    ，始至楠梓區裁決所詢問，請求撤銷原處分，將罰鍰退還云
    云。
三、按汽車駕駛人，行經有燈光號誌管制之交岔路口闖紅燈者，
    處新臺幣（下同）1,800 元以上5,400 元以下罰鍰，並記違
    規點數3 點，道路交通管理處罰條例第53條第1 項、第63條
    第1 項第3 款分別定有明文。另按處理違反道路交通管理事
    件，有關文書送達之程序，依行政程序法之規定；而送達，
    於應受送達人之住居所、事務所或營業所為之，但在行政機
    關辦公處所或他處會晤應受送達人時，得於會晤處所為之；
    於應送達處所不獲會晤應受送達人時，得將文書付與有辨別
    事理能力之同居人、受僱人或應送達處所之接收郵件人員，
    違反道路交通管理事件統一裁罰基準及處理細則第5條、行
    政程序法第72條第1項、第73條第1項分別定有明文。又受公
    寓大廈管理委員會僱用之管理員，其所服勞務包括為公寓大
    廈住戶接收文件者，性質上應屬全體住戶之受僱人，即與同
    法第73條第1項規定之受僱人相當，是郵政機關之郵差送達
    文書於住居所、事務所或營業所，不獲會晤應受送達人，而
    將文書付與上開公寓大廈管理員時，應認定已合法送達，至
    該管理員何時將文書轉交予應受送達人，對已生之合法送達
    效力不受影響。
四、經查：
(一)、異議人騎乘其所有之車牌號碼XTC－851號重型機車，於前揭
    時、地，有於燈光號誌管制之交岔路口闖越紅燈，經警掣單
    逕行舉發，且未於舉發通知單所載之應到案日期前到案等情
    ，有舉發通知單、交通部公路總局高雄區○○○○○道路交
    通管理事件裁決書各1份及舉發照片2幀在卷可稽，是異議人
    有違規闖紅燈之事實，堪以認定。
(二)、異議人偕嵐盈於100年4月1日始將戶籍由高雄市○○區○○
    街60號7樓之3遷移至高雄市○○區○○路203巷74弄25之4號
    乙節，有個人基本資料查詢結果、遷徙紀錄資料查詢結果各
    1份附卷可稽（見本案卷第6頁、第8頁）；高雄縣政府警察
    局交通隊於99年12月8日寄送舉發違反交通管理事件通知單
    至異議人位於高雄市○○區○○街60號7樓之3戶籍地，並由
    該址京品館大廈管理委員會所僱用之管理員代收之事實，有
    前揭掛號郵件送達證書影本1份在卷足據（件本案卷第15頁
    ），是前揭舉發通知書依法應已合法送達，至該管理員何時
    將該裁決書轉交異議人，對已生之合法送達效力不受影響。
    故異議人辯稱：新屋主未將舉發單通知異議人云云，而主張
    免責，實屬無據。
(三)、綜上所述，異議人既有行經有燈光號誌管制之交岔路口闖紅
    燈之違規事實，上開舉發通知單復已合法送達異議人，則異
    議人未於舉發通知單所載應到案日期即99年10月27日前，至
    應到案處所高雄市交通事件裁決中心聽候裁決，亦未於到案
    日期前繳納罰鍰結案或向處罰機關陳述意見，原處分機關依
    道路交通管理處罰條例第53條第1項、第63條第1項第3款及
    違反道路交通管理事件統一裁罰基準表，裁處罰鍰2,700元
    ，並記違規點數3點，自屬合法。異議人以未收受舉發通知
    單為由，聲明異議請求退還罰鍰，為無理由，應予駁回。
據上論斷，道路交通事件處理辦法第18條，裁定如主文。
中    華    民    國   100    年    11    月    25    日
                  交通法庭  法  官  陳川傑
以上正本證明與原本無異。
如不服本裁定，應於收受送達後5 日內向本院提出抗告狀。
中    華    民    國   100    年    11    月    25    日
                            書記官  林昭吟